# 融资性质的应收款在 20192019 年增值税率变动该怎么调整

提问人：zlxxjg1212 时间：2020-03-06 08:05:27
A公司 2018 年有一个项目完工，收款方式为等额 5 年收款，在 2018 年根据融资性质的原则计算了未实现融资收益以及确认了收入和增值税（税率16%）金额。但是在 2019 年实际开票的时候 1 月份按照16%开具了发票， 2019 年 12 月份按13%税率开具了发票。形成的税差应该调整在哪里明细下，是调整收入金额与应交增值税金额？还是应该调整长期应收款-未实现融资收益与应交增值税金额？望老师解答！

回答人：chenyiwei
首先要明确的是：因税率降低导致的额外经济利益如何在合同双方之间进行分配？是全部归A公司，还是全部归客户，或者双方按一定比例分享？即，不含增值税的结算金额是否将会调整？如何调整？
对于按约定由本企业（卖方）享有的这部分利益，应调整长期应收款的原值，重新计算未实现融资收益的应有余额，并按原实际利率折现到税率变更的生效日，新的折现值与原先长期应收款（不含税部分）于该日的摊余成本之间的差额调整当年度的营业收入。
另外提示注意：在此类收款期限较长的项目中，税法一般规定在合同约定的收款日期当天才有纳税义务，因此长期应收款在初始计量时应按不含增值税的金额折现。